臺灣板橋地方法院刑事判決　　　　　　　 94年度易字第295號
公　訴　人　臺灣板橋地方法院檢察署檢察官
被　　　告　卯○○
上列被告因詐欺案件，經檢察官提起公訴（94年度偵緝字第204
號），本院判決如下：
    主  文
卯○○共同連續意圖為自己不法之所有，以詐術使人將本人之物
交付，處有期徒刑拾月。
    事  實
一、卯○○於民國84年11月間，經由友人丑○○介紹認識庚○○
    （化名為游昆明）、自稱「徐明雄」之真實姓名年籍不詳之
    成年男子及另名真實姓名年籍不詳對外自稱「卯○○」之成
    年男子等三人，自稱「徐明雄」之成年男子即向卯○○遊說
    稱如願提供其本人之身分證原本，並擔任巨星企業社之名義
    負責人，再向銀行申請支票供其使用，即支付新臺幣（下同
    ）30萬元之報酬，並於巨星企業社經營期間，每月再支付2
    萬元報酬予卯○○，卯○○明知「徐明雄」等三人經營公司
    行號，不以本人名義出名擔任負責人，同時以高價請求他人
    提供身分證並申請支票存款帳戶使用，顯有以虛設公司行號
    名義從事詐欺或其他不法行為之可能，仍為賺取高額報酬，
    而與庚○○（化名游昆明）、「徐明雄」及另名真實姓名年
    籍不詳之成年男子共同基於意圖為自己不法所有之概括犯意
    聯絡，由卯○○提供自己之身分證原本交予自稱「徐明雄」
    之成年男子，再由「徐明雄」交由庚○○（化名游昆明）先
    於84年11月23日，委由不知情之會計事務所人員謝秀然，向
    臺北縣政府申請設立登記「巨星企業社」（營業處所為臺北
    縣中和市○○路89號，登記負責人原係不知情之丑○○），
    旋於84年12月9 日，再委由不知情之謝秀然，向臺北縣政府
    申請變更巨星企業社負責人為「卯○○」，嗣即以巨星企業
    社之名義，在臺北縣中和市○○路89號對外營業，並承租臺
    北縣中和市○○街32 3號為倉庫，經營家具等買賣，再由卯
    ○○本人親自於84年12月20日以巨星企業社之名義向中興商
    業銀行（下稱中興銀行）雙和分行申請支票使用（支票存款
    帳號：000000000）， 「徐明雄」隨即支付30萬元報酬予卯
    ○○本人；嗣於85年1 月間某日，「徐明雄」等三人再徵得
    卯○○本人同意，變造卯○○之身分證使用，是其四人即再
    基於變造特種文書以行使之犯意聯絡，於85年1 月間某日，
    在不詳處所，推由該名真實姓名年籍不詳之成年男子，換貼
    自己之相片於卯○○之身分證上而變造之，足以生損害於戶
    政機關對於身分證管理之正確性，再由該名成年男子於85年
    1 月23 日 ，前往臺新國際商業銀行（下稱臺新銀行）中和
    分行，持該變造之卯○○身分證向銀行櫃檯員工行使而申請
    支票使用（支票存款帳號：117-1）， 且該名真實姓名年籍
    不詳之成年男子並對外自稱係負責人「卯○○」與庚○○（
    化名游昆明）、自稱「徐明雄」之成年男子等三人，先以小
    額現金交易，以取信他人，再大量叫貨，以明知其內已無足
    夠存款金額，必遭退票之前開中興銀行雙和分行、臺新銀行
    中和分行支票存款帳戶之支票作為付款工具，以詐騙他人之
    財物，自85年1 月間起至同年3 月19日止，先後在如附表一
    所示之時、地，或推由其中一人或數人，以簽發如附表二所
    示之票載發票日為85年3 月20日以後之無法兌現之遠期支票
    ，連續向如附表一所示之博聯有限公司等廠商大量詐購如附
    表一所示之貨物，並經如附表一所示之廠商陸續大量將庚○○等三人所訂購之貨物送至巨星企業社之營業場所（臺北縣
    中和市○○路89號）或倉庫（臺北縣中和市○○街323 號）
    ，而庚○○、「徐明雄」及該名自稱「卯○○」之成年男子
    等人於收受貨物後，隨即將所得之貨物搬運至他處變賣得款
    ，嗣於85年3 月間，「徐明雄」等三人見所簽發之如附表二
    所示支票之發票日即將屆期，尚有部分貨物不及變賣得現，
    即邀得乙○○參與前揭詐騙計畫，於85年3 月16日，由該名
    自稱「卯○○」之成年男子與乙○○虛偽訂立讓渡書，表示
    由乙○○頂下該巨星企業社，該店內所有貨物均歸乙○○所
    有，以爭取時間將所餘貨物從容搬離以變賣取得，而「徐明
    雄」等三人及卯○○本人即於85年3 月20日即不再至巨星企
    業社，並推由乙○○於巨星企業社負責後續貨物變賣事宜，
    向聞聲趕來之如附表一所示之廠商主張店內之貨物為其所有
    ，阻止該些廠商將貨物搬回，並拒絕支付屆期之貨款，將所
    餘貨物從容搬離他處變賣得款，如附表一所示之廠商始知受
    騙。
三、案經如附表一所示之廠商訴由法務部調查局北部地區機動工
    作組報請臺灣板橋地方法院檢察署檢察官偵查起訴。
    理  由
一、證據能力：
    按刑事訴訟法有關傳聞法則之規定，係自92年9 月1 日開始
    施行，本件證人寅○○、巳○○、甲○○、吳偉彰、丁○、
    壬○○、癸○○、辛○○、丙○○、子○○、己○○、謝秀
    然及庚○○於新修正刑事訴訟法施行前於警詢、偵查及另案
    即本院86年度易字第1252號案件一審審理時之證述，均係於
    舊法時期已製作完成，原屬具有證據能力之筆錄，其等效力
    不受修正之新法規定所影響，且被告卯○○迄至言詞辯論終
    結前，亦未聲明異議，是上開證人於審判外之陳述，依法自
    有證據能力。
二、訊據被告卯○○固坦承有前往中興銀行雙和分行申請支票，
    並交付身分證原本予「徐明雄」，因而收受「徐明雄」支付
    之30萬元報酬，及每月2 萬元之代價3 次等情，惟否認有何
    詐欺犯行，辯稱：伊並未辦理巨星企業社負責人之變更登記
    ，臺新銀行中和分行之支票亦非伊所申請，且未參與巨星企
    業社之經營云云。
三、惟查：
  (一)上揭犯罪事實，業據證人即告訴代理人寅○○（附表一編號
    1 所示之博聯有限公司負責人）於法務部調查局詢問、偵查
    中及另案本院86年度易字第1252號案件審理時（下稱另案本
    院部分），巳○○（附表一編號2 所示之光大電器有限公司
    負責人）、甲○○（附表一編號3 所示之達豐木器廠負責人
    ）、癸○○（附表一編號8 所示之久益有限公司負責人）、
    丙○○（附表一編號11所示之寶鴻傢俱行負責人）於偵查中
    及另案本院審理時，吳偉彰（附表一編號3 所示之達豐木器
    廠外務員）、壬○○（附表一編號6 所示之康得利彈簧公司
    負責人）、子○○（附表一編號13所示之仕翔公司負責人）
    於另案本院審理時，丁○（附表一編號4 所示之亞坦股份有
    限公司之業務員）、辛○○（附表一編號9 所示之誠美傢俱
    公司負責人）於偵查中，己○○（附表一編號14所示之燕隆
    公司負責人）於偵查、另案本院審理時及本院審理時指述綦
    詳，且有臺北縣政府營利事業統一發證設立變更登記申請書
    （巨星企業社）2 紙（見85年度聲字第979 號卷〈下稱偵卷
    (一)〉第6 、7 頁）、中興銀行開戶申請書、支票存款戶約定
    書、印鑑卡、第三類支票存款戶票據徵信開戶電腦查詢簡覆
    單、被告卯○○身分證影本、臺北縣政府營利事業登記證（
    巨星企業社）、存款不足退票單、支票存款交易明細表等影
    本（見85年度偵字第12522 號卷〈下稱偵卷(二)〉第5 至24頁
    ）、臺新銀行之支票存款戶申請書、變造之卯○○身分證影
    本、臺北縣營利事業登記證（巨星企業社）、臺北銀行672
    分行部支票存款明細表、公司戶徵信開戶查詢、印鑑卡、支
    票存款戶資料、客戶資料查詢單、票據交換所公佈拒絕往戶
    報表、甲存戶退票備查卡、交易查詢表等影本（見偵卷(二)第
    25至46頁），乙○○與自稱「卯○○」簽立虛偽之買賣合約
    書（見偵卷(二)第91頁），並有如附表一所示之被詐騙廠商所
    提出之委託書、貨款支票、退票理由單、博聯公司之貨物明
    細表、送貨單、浩翔倉儲公司之出貨通知單、巨星企業社簽
    收單、光大公司之出貨單、仕翔公司之估價單、達豐木器廠
    之貨物明細單據、信華沙發廠之送貨單、達豐木器廠及信華
    沙發廠之收款明細對帳單、亞坦公司之訂購單、訂購內容之
    便條紙及估價單、燕隆公司之買賣契約、松易公司之訂購單
    、康得利彈簧床行之估價單、久益傢俱之訂購單及請款單、
    誠美公司之報價單、訂購合約書及產品交貨單、古帝公司之
    買賣契約書、庫存盤點表、皮件庫存更正表及送貨單、寶鴻
    傢俱行之客戶對帳單、泰億家具之送貨憑單等資料影本附卷
    足參（見偵卷(一)第16至114 頁），足見巨星企業社確有向如
    附表一所示之廠商詐購如附表所示之貨物無訛。
  (二)被告卯○○雖辯稱：巨星企業社負責人之變更登記並非伊辦
    理，且伊亦未參與巨星企社之經營云云。然依被告卯○○於
    本院審理時供稱：（問：你借名義給他們開公司，他們是否
    有給你酬勞？）有，1 個月2 萬元，他們給我3 個月酬勞。
    （問：誰給你酬勞？）徐明雄。．．還有去中興銀行申請支
    票給他們等語（見本院卷第136 頁），又稱：我同意他們去
    辦理變更登記（巨星企業社之負責人）等語（見本院卷第13
    9 頁），再佐以該中興銀行雙和分行之支票存款帳戶係以巨
    星企業社（負責人卯○○）所申請之情，亦有開戶申請書、
    支票存款戶約定書、印鑑卡各1 紙存卷可佐，足見被告確於
    事前同意擔任巨星企業之名義負責人，並親自申請中興銀行
    雙和分行之支票供「徐明雄」等三人使用。至被告雖辯稱：
    並未至中興銀行雙和分行領取支票簿使用云云，然支票乃支
    付工具，一旦簽發，發票人即需依票載文義負責，除非本人
    或與本人具有親密或信賴關係者，否則實無任意於銀行開立
    支票存款帳戶後，任由他人領取支票簿使用之理，且被告供
    稱未親自領取支票簿之語，益徵該支票帳戶並非其本人欲使
    用，而係提供「徐明雄」等三人詐騙所用；再參以被告卯○○亦自承：我去過公司2 次，地址在中和等語（見本院卷第
    139 頁），可知被告卯○○擔任巨星企業社負責人期間，並
    未辦理任何業務，亦未付出相當之勞力，於申請支票之初即
    收受高達30萬元之報酬，再於企業社經營期間坐領每月2 萬
    元之報酬，顯與一般常情至屬相悖，被告卯○○豈有絲毫未
    加懷疑之理，再被告卯○○供稱：當時在作沖床，有時候有
    工作，有時候沒有，（每月收入）約1 、2 萬元等語（見本
    院卷第138 頁），可知被告本身並無資力，則以巨星企業社
    名義所簽發之鉅額支票，勢必均無法兌現，被告本身就此自
    當甚為瞭解，其猶申請支票供「徐明雄」等三人任意使用，
    絲毫未加控管，益徵有其容任該等支票退票而不顧之意甚明
    。再者，空白支票如落入不明人士手中，極易被利用為與財
    產犯罪有關之犯罪工具，此為吾人依一般生活認知所易於體
    察之常識，則一般人本於生活經驗及認識，在客觀上當可預
    見完全不相識或不甚熟識之人要求擔任名義負責人再提供空
    白支票供其使用之行徑，往往與利用該空白支票進行詐騙或
    其他財產犯罪有密切關連，被告當時乃係年滿40餘歲之智識
    健全之成年人對此自無推稱不知之理，被告猶辯稱係受「徐
    明雄」等人利用，不知巨星企業社是從事假買賣云云，實無
    足採。至證人丑○○雖證稱：這件事純粹是由庚○○控制，
    被告並未至巨星企業社工作云云，惟證人丑○○亦稱其當時
    與庚○○鬧翻了等語，且就被告何以能出名當負責人即可拿
    酬勞一情，亦推說不知情，所證顯係事後迴護被告之詞，不
    足採信。又公訴意旨雖以證人丑○○亦與被告及「徐明雄」
    等三人間有犯意聯絡及行為分擔，然此為證人丑○○所否認
    ，且依證人庚○○自另案之警詢、偵查、審理及本院審理時
    ，係證稱：丑○○是前任老闆，我應徵時，他們正好辦交接
    等語（見偵卷(二)第102 頁背面），從未供稱證人丑○○有參
    與本件犯行，況如證人丑○○有參與本件犯行，則庚○○、
    「徐明雄」及該名冒稱「卯○○」之成年男子，即無須再邀
    得被告卯○○本人參與，並將巨星企業社之負責人辦理變更
    登記為被告卯○○，是公訴意旨認證人丑○○為本件共犯，
    尚有誤會，併此敘明。
  (三)再依臺新銀行中和分和之支票存款戶申請書及所附之申請人
    負責人之身分證影本、乙○○所簽立之買賣契約書觀之，其
    上巨星企業社負責人「卯○○」之簽名，與被告供稱由其親
    自申請之中興銀行部分之支票存款戶約定書上簽名之筆跡相
    比，其書寫之個性、慣性、特徵、筆劃關連及組織方式均有
    不同，顯非同一人所為甚明，有臺新銀行之支票存款戶申請
    書、買賣契約書及中興銀行之支票存款戶約定書各1 紙存卷
    可佐，再臺新銀行部分所附之負責人身分證影本上之「卯○○」照片，亦非被告本人之照片，而係向證人即告訴代理人
    寅○○等人詐購貨物之該位自稱「卯○○」之成年男子之情
    ，業據證人寅○○指認明確（見偵卷(一)第13頁反面、第14頁
    ），雖足認定該臺新銀行中和分行之支票並非被告本人親自
    申請，該紙頂讓巨星企業社予乙○○之買賣契約書亦非被告
    本人所簽名，然佐以被告自稱以30萬元之代價將身分證原本
    交由「徐明雄」等三人使用，並同意擔任巨星企業社之名義
    負責人，又親自向中興銀行雙和分行申請支票供「徐明雄」
    等三人使用，並於巨星企業社經營期間，每月坐領2 萬元之
    報酬，顯見被告有容任「徐明雄」等三人變造其身分證，使
    用其名義再申請支票使用並對外詐購貨物，並任意處分巨星
    企業社之情甚明，況被告經本院質以請你當公司負責人每個
    月給你2 萬元，為何還要再給你30萬元？被告答他說公司用
    我的名字，又要用我的名字去請票才給我錢等語（見本院卷
    第140 頁），再者，向銀行開立支票存款帳戶申請支票使用
    ，於開戶之時須本人或公司行號負責人親自申請之情，為一
    般人所明知，而被告既已同意「徐明雄」等三人以其名義再
    申請支票使用，並交付身分證原本予「徐明雄」等三人，堪
    認被告應能預見「徐明雄」等三人須以換貼照片之方式變造
    其身分證後，始能推由其中一人自稱係「卯○○」，向銀行
    開立支票存款帳戶使用之情，而不違背其本意甚明；再被告
    既僅係巨星企業社之名義負責人，該企業社實際乃由「徐明
    雄」等三人經營之空頭公司，則其三人再邀得乙○○參與詐
    騙計劃，以假頂讓之方式惡意倒閉，將「徐明雄」等三人不
    及搬運之貨物，由共犯乙○○出面阻止被害廠商將貨物搬回
    ，爭取時間再從容搬離以變賣取現之事實，亦在被告所預見
    而不違其本意。是被告辯稱就臺新銀行支票及乙○○頂讓巨
    星企業社之部分，均不知情云云，核係圖卸之語，委無可採
    。
  (四)又證人己○○雖於本院準備程序時一度指訴：我是跟在庭的
    被告卯○○親自接觸，他告訴我他就叫做卯○○，向我訂貨
    等語（見本院卷第172 頁），然此核與證人寅○○之指認不
    符，且證人己○○嗣於本院審理時結證稱：（問：當時訂貨
    的巨星企業社跟你接觸的人是誰？）是卯○○。（問：是否
    在場的被告？）因為時間已久，我不太敢確認。（問：為何
    在今年6 月份的準備程序說是跟庭上的被告接洽？）因為當
    天他說他叫做卯○○，所以我直接認為他就是當時與我接觸
    的卯○○，但是我回去再想一想，我不敢確認他究竟是否為
    訂貨的卯○○。．．（問：你認識的卯○○是否就是身分證
    照片上〈即卷附之該紙經變造之身分證〉的卯○○？我沒有
    辦法確認。．．我不敢確認他（在庭的被告本人）是不是我
    接觸的卯○○等語（見本院卷第127 頁），是本院自難憑證
    人己○○無法確認，且與證人寅○○於事發當時所為不同之
    之證詞遽認被告係實際施用詐術詐之人，此部分尚不足資為
    不利被告之認定。
  (五)至證人庚○○雖證稱：伊係受自稱「卯○○」之人僱用，為
    巨星企業社之店長，伊當時知道有二個卯○○，但不想介入
    云云。惟證人謝秀然（即巨星企業社設立登記之代辦人）於
    另案本院審理時到庭結證稱：巨星企業社之設立登記，係由
    庚○○拿丑○○之資料委託伊辦理，及拿委託我辦理負責人
    變更為卯○○，公司每二個月記帳是由庚○○及會計小妹與
    我接洽」等語屬實（見另案本院卷第381 、382 頁），足見
    證人庚○○所參與之程度，除擔任店長負責店內一切事務如
    進貨、出貨銷售等外，並參與最初企業社設立行為作業及會
    計之記帳等店內核心事務無訛。再參諸證人庚○○係以化名
    「游昆明」向客戶負責人寅○○接貨及向信華沙發廠業務員
    吳偉彰訂貨，貨到時證人庚○○並有在場，且稱貨款應向「
    卯○○」請領等情，業據證人寅○○、吳偉彰於另案本院審
    理時證述甚詳（見另案本院卷第366 頁背面、第382 頁背面
    、第384 頁），復有名片1 紙附卷可憑（同上卷第393 頁）
    ，且經本院依職權調取上開卷宗核閱屬實，是證人庚○○無
    非係為防止他人追查而以化名詐財之情，甚為明確。再依證
    人寅○○於另案本院審理時已證稱：我送貨至巨星企業社均
    由庚○○接手，85年3 月19日亦由庚○○接貨等語屬實（見
    另案本院卷第366 頁背面），足見證人庚○○於該巨星企業
    社對外詐騙過程中，實扮演重要角色，而有參與詐欺構成要
    件行為，灼然明甚。是證人庚○○於本院審理時證稱：伊僅
    係單純受僱，係由該「徐先生」及另名自稱「卯○○」之人
    負責簽發支票訂貨詐騙廠商云云，顯係避重就輕之詞，自無
    可採，亦難資為有利被告之認定。
  (六)綜上所述，被告卯○○所辯，無非事後卸責之詞，不足採信
    。本件事證明確，被告犯行堪以認定，應依法論科。
四、核被告卯○○所為，係犯刑法第339 條第1 項之詐欺取財罪
    及同法第216 條、第212 條之行使變造特種文書罪。被告與
    庚○○、自稱「徐明雄」、自稱「卯○○」之不詳年籍之成
    年男子及乙○○等人間就上開犯行，有犯意聯絡及行為分擔
    ，為共同正犯。被告推由他人變造特種文書之低度行為，為
    行使之高度行為所吸收，不另論罪。被告先後多次詐欺取財
    犯行，時間緊接，所犯構成要件相同，顯係出於概括犯意為
    之，為連續犯，應依刑法第56條規定論以一罪，並加重其刑
    。其所犯上開行使變造特種文書罪及連續詐欺取財罪間，有
    方法、結果之牽連關係，為牽連犯，應依刑法第55條規定，
    從較重之連續詐欺取財罪處斷。又公訴意旨雖未敘及附表一
    編號13、14所示之詐欺取財及變造特種文書以行使之犯行，
    惟此部分與起訴部分，有前述連續犯及牽連犯之裁判上一罪
    關係，為起訴效力所及，且經本院當庭告知被告此部分犯罪
    事實，復經公訴人當庭請求擴張此部分犯罪事實（見本院卷
    第111 、141 頁），本院自得併予審理。爰審酌被告同意出
    名擔任虛設行號之負責人，並向金融機構請領支票，以此獲
    取對價，而提供所領得之支票供庚○○、「徐明雄」、另不
    詳姓名年籍人成年男子詐騙他人財物之用，所為破壞社會經
    濟秩序，且尚未與被害人達成和解，惟其參與情節較庚○○
    等實際詐騙他人者為輕，兼衡其犯罪之動機、目的、手段及
    犯後否認犯行之態度等一切情，量處如主文所示之刑，以資
    懲儆。至共犯「徐明雄」等三人所變造之「卯○○」身分證
    （含其上換貼之相片1 枚）已經遺失不見而滅失，業經被告
    卯○○供明在卷，自無宣告沒收之必要，附此敘明。
據上論斷，應依刑事訴訟法第299 條第1 項前段，刑法第28條、
第56條、第216 條、第212 條、第339 條第1 項、第55條，罰金
罰鍰提高標準條例第1 條前段，判決如主文。
本案經檢察官鄧媛到庭執行職務。
中　　華　　民　　國　　94　　年　　9 　　月　　27　　日
                  刑事第三庭    審判長法　官  李麗玲
                                      法  官  張兆光
                                      法  官  鄧雅心
以上正本證明與原本無異。
如不服本判決應於送達後10日內向本院提出上訴狀。
                                      書記官　黃美雲
中　　華　　民　　國　　94　　年　　9 　　月　　27　　日
附錄本案論罪科刑法條
中華民國刑法第三百三十九條
意圖為自己或第三人不法之所有，以詐術使人將本人或第三人之
物交付者，處五年以下有期徒刑、拘役或科或併科一千元以下罰
金。
以前項方法得財產上不法之利益或使第三人得之者，亦同。
前二項之未遂犯罰之。
中華民國刑法第二百十二條
偽造、變造護照、旅券、免許證、特許證及關於品行、能力服務
或其他相類之證書、介紹書，足以生損害於公眾或他人者，處一
年以下有期徒刑、拘役或三百元以下罰金。
中華民國刑法第二百十六條
行使第條至第條之文書者，依偽造、變造文書或登載不實事項或
使登載不實事項之規定處斷。
附表一：
┌──┬────┬────┬────────────┬───┬──────┐
│編號│訂貨時間│犯罪地點│  犯  罪  手  段        │被害人│所得財物    │
├──┼────┼────┼────────────┼───┼──────┤
│ 1. │85年2 月│臺北市新│由冒稱「卯○○」之成年男│博聯有│傢俱1 批（價│
│    │中旬開始│新生北路│子訂購貨物，並交付如附表│限公司│值706,875 元│
│    │訂貨至同│3 段68巷│二編號1 所示無法兌現之支│（負責│）          │
│    │年3 月19│25號1 樓│票支付貨款，送貨日期陸續│人劉政│            │
│    │日止（起│        │為85年3 月1 、2 、14、16│文）  │            │
│    │訴書誤載│        │、18、19日。            │      │            │
│    │自85年3 │        │                        │      │            │
│    │月1 日起│        │                        │      │            │
│    │）      │        │                        │      │            │
├──┼────┼────┼────────────┼───┼──────┤
│ 2. │85年3 月│臺北縣中│由自稱「徐明雄」之成年男│光大電│冷氣5 台、電│
│    │12日    │和市興南│子訂購貨物，並交付如附表│器有限│視2 台（價值│
│    │        │路1 段16│二編號2 所示無法兌現之支│公司（│198,000 元）│
│    │        │號      │票支付貨款。            │負責人│            │
│    │        │        │                        │巳○○│            │
│    │        │        │                        │）    │            │
├──┼────┼────┼────────────┼───┼──────┤
│ 13.│85年3 月│臺北縣中│由自稱「卯○○」者訂購貨│仕翔企│辦公傢俱1 批│
│    │5 日起至│和市大智│物，送貨日期為85年3 月5 │業有限│（價值      │
│    │同年月14│街42巷11│、8 、13、14日。        │公司（│359,950元） │
│    │日止    │號之1   │                        │負責人│            │
│    │        │        │                        │子○○│            │
│    │        │        │                        │）    │            │
├──┼────┼────┼────────────┼───┼──────┤
│ 3. │85年2 月│臺北縣板│由自稱「卯○○」、「徐明│信華沙│傢俱1 批（價│
│    │1 日起至│橋市環河│雄」者訂購貨物，並交付如│發廠、│值547,300 元│
│    │同年3 月│路98號  │附表三編號3 所示無法兌現│達豐木│）          │
│    │19日止  │        │之支票以支付貨款，送貨日│器廠（│            │
│    │        │        │期為85年3 月5 、6 、8 、│負責人│            │
│    │        │        │11 、12 、13、15、16、19│甲○○│            │
│    │        │        │日。                    │）    │            │
├──┼────┼────┼────────────┼───┼──────┤
│ 4. │85年1 月│臺北縣新│由自稱「卯○○」向業務員│亞坦股│辦公用具1 批│
│    │20日起至│店市永安│侯銘訂貨，並故意交付如附│份有限│（價值      │
│    │同年3 月│街74巷15│表二編號4 所示無法兌現之│公司（│324,356 元，│
│    │5 日止  │弄8 號2 │支票支付貨款，送貨日期為│負責人│兌現其中票款│
│    │        │樓      │85年1 月20日、同年2 月10│胡黃麗│50,000元，餘│
│    │        │        │、13、28日、同年3 月5 日│珍）  │274,356元） │
│    │        │        │。                      │      │            │
├──┼────┼────┼────────────┼───┼──────┤
│ 14.│85年2 月│臺北縣五│由自稱「卯○○」者訂購價│燕隆企│傢俱1 批（價│
│    │26日    │股鄉成泰│值659 萬元之貨物，約定分│業有限│值74萬元）  │
│    │        │路2 段  │3 批交付，並故意交付如附│公司（│            │
│    │        │147 巷34│表二編號14所示無法兌現之│負責人│            │
│    │        │之11號  │支票支付貨款，燕隆公司於│己○○│            │
│    │        │        │85年3 月13、16日共交付74│）    │            │
│    │        │        │萬元之貨物。            │      │            │
├──┼────┼────┼────────────┼───┼──────┤
│ 5. │85年3 月│桃園縣龜│自稱巨星企業社訂購貨物，│松易傢│傢俱1 批（價│
│    │1 日起至│山鄉公西│並故意交付如附表二編號5 │俱業有│值568,000 元│
│    │同年月16│村苦苓林│所示無法兌現之支票支付貨│限公司│）          │
│    │日止    │8 之24號│款                      │（負責│            │
│    │        │        │                        │人張玉│            │
│    │        │        │                        │燕）  │            │
├──┼────┼────┼────────────┼───┼──────┤
│ 6. │85年3 月│臺北縣景│自稱「徐明雄」者訂購貨物│康得利│彈簧床1 批（│
│    │6 日起至│新街206 │，並故意交付如附表二編號│彈簧床│價值247,500 │
│    │同年月18│號      │6 所示無法兌現之支票支付│行（負│元）        │
│    │日止    │        │貨款，出貨日期為85年3 月│責人游│            │
│    │        │        │6 、7 、11、13、18日。  │禎福）│            │
├──┼────┼────┼────────────┼───┼──────┤
│ 7. │85年2 、│不詳    │自稱「卯○○」者訂購貨物│玉瑪群│貨物1 批（價│
│    │3 月間（│        │，並故意交付如附表二編號│股份有│值449,308 元│
│    │起訴書疏│        │7 所示無法兌現之支票支付│限公司│）          │
│    │未記載自│        │貨款。                  │（負責│            │
│    │2 月開始│        │                        │人鄭瑛│            │
│    │）      │        │                        │彬）  │            │
├──┼────┼────┼────────────┼───┼──────┤
│ 8. │85年2 月│臺北縣板│自稱「卯○○」者訂購貨物│久益有│傢俱1 批（價│
│    │29日起至│橋市三民│，並故意交付如附表二編號│限公司│值568,000 元│
│    │同年3 月│路2 段  │8 所示無法兌現之支票支付│（負責│，起訴書誤載│
│    │16日止（│153 巷7 │貨款，送貨日期為85年2 月│人黃元│為479,000 元│
│    │起訴書誤│弄9 號1 │29日、同年3 月7 、12、16│利）  │）          │
│    │列自85年│樓      │日。                    │      │            │
│    │1 月1 日│        │                        │      │            │
│    │起）    │        │                        │      │            │
├──┼────┼────┼────────────┼───┼──────┤
│ 9. │85年3 月│臺北縣土│自稱巨星企業社訂購貨物，│誠美辦│辦公桌椅1 批│
│    │7 日起至│城市學府│先給付10,000元訂金，再並│公家具│（價值      │
│    │同年月11│路1 段2 │故意交付如附表二編號9 所│事業有│128,000 元）│
│    │日止（起│號      │示無法兌現之支票支付貨款│限公司│            │
│    │訴書疏未│        │，送貨日期為85年3 月7 、│（負責│            │
│    │載明至該│        │11日。                  │人游皓│            │
│    │月11日止│        │                        │煒）  │            │
│    │）      │        │                        │      │            │
├──┼────┼────┼────────────┼───┼──────┤
│ 10.│85年3 月│臺北市館│自稱巨星企業社訂購貨物，│古帝實│皮件1 批（價│
│    │16日    │前路6號 │並故意交付如附表二編號10│業有限│值360 萬元）│
│    │        │5 樓之2 │所示無法兌現之支票支付貨│公司（│            │
│    │        │        │款，送貨日期為85年3 月17│負責人│            │
│    │        │        │日。                    │戊○○│            │
│    │        │        │                        │）    │            │
├──┼────┼────┼────────────┼───┼──────┤
│ 11.│85年2 月│臺北縣新│自稱巨星企業社訂購貨物，│寶鴻傢│茶几1 批（價│
│    │27日起至│莊市新莊│先支付現金幾千元為定金，│俱行（│值26,600元）│
│    │同年3 月│路390 號│送貨日期為85年2 月27日、│負責人│            │
│    │5 日止（│2 樓    │同年3 月6 日。          │丙○○│            │
│    │起訴書誤│        │                        │）    │            │
│    │載至該月│        │                        │      │            │
│    │6 日止）│        │                        │      │            │
├──┼────┼────┼────────────┼───┼──────┤
│ 12.│85年3 月│臺北縣新│自稱巨星企業社訂購貨物，│泰億家│家具1 批（價│
│    │1 日至同│莊市中正│並故意交付如附表二編號12│具行（│值114,880 元│
│    │年月13日│路508 巷│所示無法兌現之支票支付貨│負責人│）          │
│    │止      │33之2 號│款，送貨日期為85年3 月11│辰○○│            │
│    │        │        │、13日。                │）    │            │
└──┴────┴────┴────────────┴───┴──────┘
附表二：
┌──┬────┬─────┬─────┬────┬─────────┐
│編號│付款銀行│票  號    │票面金額  │發 票 日│備註              │
├──┼────┼─────┼─────┼────┼─────────┤
│ 1. │臺新銀行│CH0000000 │178,242元 │85.04.05│偵卷(一)第25頁      │
│    │中興銀行│BT0000000 │204,500元 │85.03.31│同上卷第26頁      │
│    │中興銀行│BT0000000 │200,000元 │85.03.30│同上卷第26頁      │
├──┼────┼─────┼─────┼────┼─────────┤
│ 2. │臺新銀行│CH0000000 │198,000元 │85.03.20│同上卷第28頁      │
├──┼────┼─────┼─────┼────┼─────────┤
│ 3. │中興銀行│BT0000000 │ 74,300元 │85.03.20│同上卷第43頁      │
│    │臺新銀行│CH0000000 │233,800元 │85.03.30│同上卷第44頁      │
│    │臺新銀行│CH0000000 │ 32,900元 │同 上   │同上卷第45頁      │
├──┼────┼─────┼─────┼────┼─────────┤
│ 4. │臺新銀行│CH0000000 │122,651元 │85.03.30│同上卷第53頁      │
│    │中興銀行│BT0000000 │ 51,850元 │85.03.20│同上卷第54頁      │
├──┼────┼─────┼─────┼────┼─────────┤
│ 5. │臺新銀行│CH0000000 │200,000元 │85.03.21│同上卷第60頁      │
│    │中興銀行│BT0000000 │118,400元 │85.03.25│同上卷第61頁      │
│    │臺新銀行│CH0000000 │ 56,800元 │85.03.30│同上卷第61之1頁   │
│    │臺新銀行│CH0000000 │140,000元 │85.04.30│同上卷第58頁      │
├──┼────┼─────┼─────┼────┼─────────┤
│ 6. │中興銀行│BT0000000 │154,300元 │85.03.31│同上卷第67頁      │
│    │臺新銀行│CH0000000 │ 43,000元 │同 上   │同上卷第68頁      │
├──┼────┼─────┼─────┼────┼─────────┤
│ 7. │臺新銀行│CH0000000 │ 73,938元 │85.03.30│同上卷第70頁      │
│    │中興銀行│BT0000000 │ 98,730元 │同 上   │同上卷第71頁      │
├──┼────┼─────┼─────┼────┼─────────┤
│ 8. │中興銀行│BT0000000 │ 29,000元 │85.03.20│同上卷第77頁      │
│    │臺新銀行│CH0000000 │ 90,500元 │85.03.30│同上卷第78頁      │
├──┼────┼─────┼─────┼────┼─────────┤
│ 9. │中興銀行│BT0000000 │128,000元 │85.03.31│同上卷第87頁      │
├──┼────┼─────┼─────┼────┼─────────┤
│ 10.│臺新銀行│CH0000000 │925,000元 │85.03.25│同上卷第108頁     │
│    │臺新銀行│CH0000000 │825,000元 │85.04.10│同上頁            │
│    │臺新銀行│CH0000000 │185萬元   │85.04.02│同上頁            │
│    │本票（發│060552    │360萬元   │85.03.18│同上卷第107頁     │
│    │票人鄭國│          │          │        │                  │
│    │雄）    │          │          │        │                  │
├──┼────┼─────┼─────┼────┼─────────┤
│ 11.│無      │          │          │        │                  │
├──┼────┼─────┼─────┼────┼─────────┤
│ 12.│臺新銀行│CH0000000 │ 50,040元 │85.04.05│同上卷第114頁     │
├──┼────┼─────┼─────┼────┼─────────┤
│ 13.│無      │          │          │        │                  │
├──┼────┼─────┼─────┼────┼─────────┤
│ 14.│臺新銀行│CH0000000 │219萬元   │85.04.10│本院卷75頁        │
└──┴────┴─────┴─────┴────┴─────────┘
